臺灣高等法院臺南分院刑事判決　　　　 96年度上訴字第651號
上　訴　人
即　被　告　乙○○
選任辯護人　江信賢　律師
　　　　　　蔡麗珠　律師
　　　　　　曾靖雯　律師
上列上訴人因違反毒品危害防制條例案件，不服臺灣臺南地方法
院95年度訴字第743號中華民國96年3月30日第一審判決（起訴案
號：臺灣臺南地方法院檢察署94年度偵字第9995號），提起上訴
，本院判決如下：
    主  文
原判決撤銷。
乙○○連續販賣第二級毒品，處有期徒刑玖年。
扣案之甲基安非他命（驗餘淨重共計拾伍點伍伍公克）沒收銷毀
之。上開甲基安非他命之包裝袋共拾捌個、ＭＯＴＯＲＯＬＡ牌
Ｖ二二六型藍色手機壹支（含門號0000000000號ＳＩ
Ｍ卡）、ＸＧ牌九六六型藍色手機壹支（含門號0000000
000號ＳＩＭ卡）及鐵盒貳個均沒收；販賣毒品所得之新臺幣
壹萬陸仟元沒收，如全部或一部不能沒收時，以其財產抵償之。
    事  實
一、乙○○明知甲基安非他命係毒品危害防制條例第二條第二項
    第二款所定之第二級毒品，未經許可，不得販賣，竟基於販
    賣甲基安非他命予王裕欽而藉以營利之犯意，以其所有門號
    0000000000號之ＭＯＴＯＲＯＬＡ牌Ｖ二二六型
    藍色手機一支（下稱0000000000號手機），於民
    國九十四年七月十四日二十一時五分許，與王裕欽使用之門
    號0000000000號行動電話聯絡約定後，乙○○於
    同年月十五日某時，在王裕欽位於台南市○○路○段二五八
    巷一七號住處內，以新臺幣（下同）一萬六千元之價格販賣
    重量約半兩之甲基安非他命予王裕欽。乙○○於上揭交易完
    畢起至同年八月五日上午十時五十分前止之某時，因應王裕
    欽向其購買甲基安非他命之需求，遂承接上開販賣甲基安非
    他命予王裕欽而藉以營利之概括犯意，透過0000000
    000號手機，以及其所有之另門號0000000000
    號之ＸＧ牌九六六型藍色手機（下稱0000000000
    號手機）聯絡，而販入欲再轉售予王裕欽之甲基安非他命九
    小包（驗餘淨重共計十五點五五公克），乙○○並先將該九
    小包甲基安非他命另換新的包裝袋分裝成九小包，再將其中
    新分裝後之八小包甲基安非他命裝放於其所有之一個鐵盒內
    ，並將該鐵盒藏置在其位於臺南市○○區○○街一六一巷三
    十號住處二樓浴室旁之瓦斯桶底部，以及將新分裝後所剩之
    一小包甲基安非他命連同上開分裝前之九個包裝袋，一併裝
    於其所有之一個鐵盒內後再藏放於其所使用之車牌號碼２２
    ２８
    ─ＬＺ號自小客車（下稱２２２８─ＬＺ號車）之煞車腳踏
    板下方。嗣為警於九十四年八月五日上午十時五十分許，在
    臺南市○○區○○街一六一巷三十號查獲，並分別在該址二
    樓浴室旁之瓦斯桶底部查扣裝有甲基安非他命八小包之鐵盒
    一個、在２２２８─ＬＺ號車之煞車腳踏板下方查扣裝有甲
    基安非他命一小包及分裝前包裝袋九個之鐵盒一個，以及扣
    得乙○○所有之0000000000號手機及00000
    00000號手機各一支。
二、案經臺南縣警察局報請臺灣臺南地方法院檢察署檢察官偵查
    起訴。
    理  由
壹、程序部分：
一、按被告以外之人於審判外之陳述，雖不符前四條之規定，而
    經當事人於審判程序同意作為證據，法院審酌該言詞陳述或
    書面陳述作成時之情況，認為適當者，亦得為證據。刑事訴
    訟法第一百五十九條之五第一項分別定有明文。查本件被告
    乙○○及其辯護人於本院準備程序進行時，均明確表示同意
    與本案相關之人證、物證、書證等傳聞證據有證據能力（見
    本院卷第三一頁），且經本院審酌該等言詞、及書面陳述作
    成時之情況及證據取得過程等節，均合於程序規定，並無意
    思不自由情形，則依刑事訴訟法第一百五十九條之五第一項
    規定，認上開證據，均有證據能力，可以作為認定事實之依
    據。
二、又司法警察調查中所為之陳述，與審判中不符時，其先前之
    陳述具有較可信之特別情況，且為證明犯罪事實存否所必要
    者，得為證據，刑事訴訟法第一五九條之二定有明文。證人
    王裕欽於司法警察調查中所為之陳述，固與審判中之陳述不
    符，然經審酌其於接受司法警察調查而為陳述時，未見有何
    受強暴、脅迫、利誘或收買等外力之干擾影響，其警詢仍具
    有較可信之特別情形，且亦為證明犯罪事實存否所必要，依
    上開刑事訴訟法第一五九條之二規定，得為證據；又林志盛
    於司法警察調查中所為之陳述，雖屬傳聞證據，然因其經原
    審依法傳喚並拘提，均因所在不明致無法傳訊到庭，有臺南
    縣警察局學甲分局九十六年二月十三日南縣學警偵字第○九
    六○○一三○九號函在卷可參（見原審卷第二○八頁），考
    量林志盛於司法警察調查中之陳述，係其親自經歷，應認有
    可信之特別情況，且為證明犯罪事實之存否所必要，依同法
    第一百五十九條之三第三款規定，亦有證據能力（惟此僅係
    確定上揭警詢具有證據能力而已，其證據力之強弱，仍待綜
    合辯論意旨及調查證據所得，予以認定）。
三、憲兵司令部刑事鑑識中心九十五年七月二十六日（95）安鑑
    字第○一二一二號鑑定通知書（見原審卷第十八頁），雖為
    被告以外之人於審判外之書面陳述，然憲兵司令部刑事鑑識
    中心係依刑事訴訟法第二百零八條第一項準用同法第二百零
    六條第一項規定，受法院囑託進行鑑定而出具之書面鑑定報
    告，屬於同法第一百五十九條第一項所指法律有規定得作為
    證據之情形，故上開鑑驗通知書，得為證據。又臺灣臺南地
    方法院檢察署九十四年四月二十日九四南檢朝辦聲監續字第
    ○○○四一四號、同年五月十八日南檢朝辦聲監續字第○○
    ○五四○號、同年六月二十一日南檢朝辦聲監續字第○○○
    六九四號通訊監察書（見原審卷第五九至六九頁）、000
    0000000號及0000000000號動電話之通話
    監聽譯文（見警卷第一七至九四頁）、（○六）00000
    00電話用戶資料（見原審卷第八八頁）、臺南縣警察局少
    年隊送驗尿液編號與真實姓名對照表（見警卷第八九頁）、
    長榮大學九十四年八月十七日報告（見原審卷第九十頁）、
    原審搜索票、臺南縣警察局搜索扣押筆錄、扣押物品收據（
    見警卷第七五至七九頁，四十二頁至第四十六頁），本院審
    酌上開書面陳述作成之情況，認為適當，故依刑事訴訟法第
    一百五十九條之五第一項規定，得為證據。
貳、實體部分：
一、訊據被告乙○○對於其係使用0000000000號手機
    及0000000000號手機，而王裕欽係使用0000
    000000號行動電話，且為警於九十四年八月五日上午
    十時五十分許，在其位於臺南市○○區○○街一六一巷三十
    號住處二樓浴室旁之瓦斯桶底部，查扣其所藏放而裝有甲基
    安非他命八小包之鐵盒一個，以及在其使用之２２２８─Ｌ
    Ｚ號車之煞車腳踏板下方，查扣其所藏放而裝有甲基安非他
    命一小包及殘渣袋九只之鐵盒一個等情，固均為坦承。惟矢
    口否認販賣犯行，並辯稱：我曾介紹綽號「老仔」之蔡長慶
    及綽號「老Ｋ」之人（下稱「老Ｋ」）予王裕欽認識，王裕
    欽係向蔡長慶購買甲基安非他命，且上開查獲之甲基安非他
    命，是蔡長慶或綽號「老Ｋ」之人要補給王裕欽，因渠等聯
    絡不到王裕欽，遂將該批甲基安非他命託我轉交王裕欽，我
    並將原先託我轉交之九小包甲基安非他命另用新之包裝袋分
    裝成九小包，但我並無販賣甲基安非他命予王裕欽，僅是幫
    他們介紹買賣而已云云（見本院卷第三二頁）。經查：
(一)、警方於九十四年八月五日上午十時五十分許，在被告位於臺
    南市○○區○○街一六一巷三十號住處二樓浴室旁之瓦斯桶
    底部，查獲其所藏放而裝有甲基安非他命八小包之鐵盒一個
    ，以及在其使用之２２２８─ＬＺ號車之煞車腳踏板下方，
    查獲其所藏放而裝有甲基安非他命一小包及分裝前包裝袋九
    個之鐵盒一個，並扣得被告所有之0000000000號
    手機及0000000000號手機各一支，且上開甲基安
    非他命九小包經送鑑驗結果，確認均為甲基安非他命無誤（
    驗後淨重共計十點五五公克）等情，有原審九十四年八月四
    日搜索票、臺南縣警察局搜索扣押筆錄及憲兵司令部刑事鑑
    定中心九十五年七月二十六日（95）安鑑字第○一二一二號
    鑑定通知書各一份可憑（見警卷第七五頁至第七九頁，原審
    卷第十八頁）。
(二)、證人王裕欽迭於警詢及偵訊中陳稱：被告曾於九十四年七月
    十五日，在我位於安和路一段二五八巷一七號住處內，以一
    萬六千元之價格販賣重量約半兩之甲基安非他命予我，包含
    之前我積欠被告之幾千元，我共交付二萬元予被告，被告係
    以0000000000號行動電話與我使用之00000
    00000號行動電話聯絡等語（見警卷第十一頁至第十四
    頁，偵卷第二十頁）。且被告使用之0000000000
    號行動電話與王裕欽使用之0000000000號行動電
    話之間，於九十四年七月十四日二十一時五分許曾出現（以
    下Ｂ即王裕欽使用之0000000000號行動電話、Ａ
    即被告使用之0000000000號行動電話）「Ｂ：你
    那邊還有嗎。Ａ：什麼。Ｂ：那邊還有多少。Ａ：那邊剩散
    裝的。Ｂ：有半個嗎。Ａ：半個。Ｂ：拿半個給我。Ａ：大
    的半個嗎。Ｂ：是的。」等對話內容，有上開通話監聽譯文
    及臺灣臺南地方法院檢察署九十四年六月二十一日九十四年
    南檢朝辨聲續監字第○○○六九四號通訊監察書各一份可稽
    （見警卷第四十頁，偵卷第六四頁、第六五頁，原審卷第六
    四頁），則上開通話內容，顯示王裕欽確有向被告拿取「半
    個」（即代表數量或重量為半數）之物品。核與王裕欽上開
    證稱向被告購買「半兩」甲基安非他命之情完全相合，足以
    佐認王裕欽上揭被告以一萬六千元之價格販賣重量約半兩之
    甲基安非他命予王裕欽之證述情節為實。被告辯稱其並未曾
    於九十四年七月十五日在王裕欽住處以一萬六千元之價格販
    賣重量約半兩之甲基安非他命予王裕欽云云，並無可採。
(二)、被告固辯稱扣案之甲基安非他命，係其受託要轉交予王裕欽
    云云，惟查：
(1)、王裕欽曾於九十四年七月十五日二時五十八分許以其使用之
    0000000000號行動電話，與被告使用之0000
    000000號行動電話聯絡對稱（以下Ｂ即王裕欽使用之
    0000000000號行動電話、Ａ即被告使用之000
    0000000號行動電話）「Ａ：現在說改明天下午。Ｂ
    ：改明天下午。Ａ：好不好。Ｂ：好啊。Ａ：還是我２８那
    個。Ｂ：２８，要用就用好的，２８的有什麼用。Ａ：好，
    明天」等語，且被告並即於同年月十五日以其使用之000
    0000000號行動電話號碼與使用000000000
    0號行動電話之不詳姓名年籍之人聯絡對稱（以下Ａ即被告
    使用之0000000000號行動電話，Ｂ即使用000
    0000000號行動電話之不詳姓名年籍之人）「Ｂ：他
    說２個，可以２個給你。Ａ：２個哦。Ｂ：是。Ａ：要怎麼
    算。Ｂ：他今天打給我時說２６。Ａ：２６哦。」等語後，
    被告除即於同年七月十六日零時十九分許再以其使用之00
    00000000號行動電話與王裕欽使用之000000
    0000號行動電話聯絡對稱（以下Ｂ即王裕欽使用之00
    00000000號行動電話、Ａ即被告使用之00000
    00000號行動電話）「Ｂ：剩那２個而已，還有別的嗎
    。Ａ：沒有，我身上剩２個而已。Ｂ：沒別種的嗎。Ａ：別
    種我再問看看。Ｂ：較軟的多少拿一點沒關係。Ａ：好。Ｂ
    ：較軟的拿就好，太硬的不要。Ａ：好。」等語外，並即於
    同年月十六日八時二十七分許使用0000000000號
    行動電話與使用0000000000號行動電話之不詳姓
    名年籍之人對稱（以下Ａ即被告使用之000000000
    0號行動電話，Ｂ即使用0000000000號行動電話
    之不詳姓名年籍之人）：「Ａ：有，多少。Ｂ：一樣。Ａ：
    一樣是多少。Ｂ：２６。Ａ：２９哦，東西你有看看嗎。Ｂ
    ：可以。」等語，復於同年月十六日二十一時許以0000
    000000號行動電話與使用0000000000號電
    話之不詳姓名年籍之人對話（以下Ａ即被告使用之0000
    000000號行動電話，Ｂ即使用0000000000
    號電話之不詳姓名年籍之人）「Ａ：那邊怎樣。Ｂ：你要半
    個也是沒辦法。Ａ：那個。Ｂ：散的嗎。Ａ：對，散的。Ｂ
    ：３個給你。Ａ：３個哦…Ｂ：我也可以留在我這裡，也可
    以價錢高對不對。Ａ：我知道，現在意思是說大的都沒辦法
    。Ｂ：什麼，真的、真的，有辦法的話我一定調大的給你…
    有大個我一定調大的給你，你放心。Ａ：好。」，且再於同
    年月十六日二十三時十七分許以0000000000號行
    動電話與使用0000000000號電話之不詳姓名年籍
    之人對話（以下Ａ即被告使用之0000000000號行
    動電話，Ｂ即使用0000000000號電話之不詳姓名
    年籍之人）「Ｂ：你有確定會下來，我５個給你這樣啦。Ａ
    ：５個。Ｂ：是的。Ａ：這樣好。」等語，又於同年月十六
    日二十三時二十六分許以0000000000號行動電話
    與使用0000000000號電話之不詳姓名年籍之人對
    稱（以下Ａ即被告使用之0000000000號行動電話
    ，Ｂ即使用0000000000號電話之不詳姓名年籍之
    人）「Ｂ：不好意思，沒辨法５個都給你，有辦法３個而已
    。Ａ：這樣哦。…Ｂ：先渡一下啦，有的話我一定幫你調大
    個這樣啦…我是怕２個是別種的，我是怕說不合適。…Ａ：
    好啦沒關係，你那個３個好啦，我回去處理。」等語，且被
    告復於同年月十七日零時二十三分許以其所使用之0000
    000000號行動電話與使用0000000000號行
    動電話之不詳姓名年籍之人對稱（以下Ａ即被告使用之00
    00000000號行動電話，Ｂ即使用00000000
    00號行動電話之不詳姓名年籍之人）「Ｂ：２８啦。Ａ：
    ２８。Ｂ：馬上有。Ａ：馬上有？東西好不好。Ｂ：好的啊
    ，我有拿，我有用到。」等情形，有上開通話監聽譯文及臺
    灣臺南地方法院檢察署九十四年六月二十一日九十四年南檢
    朝辨聲續監字第○○○六九四號通訊監察書各一份可稽（見
    警卷第五二、五六、五八、六三、六四、六六、六七、六九
    頁，偵卷第六四、六五頁，原審卷第六四頁）。
(3)、查被告於偵訊中及本院業坦承上揭王裕欽於九十四年七月十
    五日二時五十八分許以其使用之0000000000號行
    動電話與被告使用之0000000000號行動電話聯絡
    對話之內容，其中所稱「２８」，即指被告向王裕欽詢問二
    十八萬元之價格好不好之意等語（見偵卷第三一頁；本院卷
    第七十九頁）。復再與王裕欽先前即以「半個」作為代表向
    被告購買「半兩」甲基安非他命之情況相印對，上揭王裕欽
    與被告間之對話，業已論及價格及數量之內容，透露王裕欽
    有向被告購買甲基安非他命此等需求之訊息。且查被告本身
    並無施用甲基安非他命之傾向，有臺南縣警察局少年隊送驗
    尿液編號與真實姓名對照表及被告之尿液呈現陰性反應之長
    榮大學九十四年八月十七日報告一份可憑（見警卷第八九頁
    ，原審卷第九十頁）。是被告既無任何施用甲基安非他命之
    需求，卻在王裕欽表示欲向其購買甲基安非他命之需求後，
    隨即如上揭通話監聽譯文顯示，多次以其使用之00000
    00000號及0000000000號行動電話對外聯絡
    尋找貨源之動作。且嗣在被告住處亦確實查獲散裝之甲基安
    非他命九小包等一連串之過程，在在表徵被告係因王裕欽表
    達欲向其購買甲基安非他命之需求後，其急欲再販入扣案之
    甲基安非他命以供轉售之意。再參以販賣毒品乃重大之犯罪
    行為，即使是持有毒品亦構成犯罪，交易者莫不極為隱密，
    深怕犯行敗露，是基於此種犯罪之隱密性及危險性，交易之
    雙方均係直接接觸而避免不相干之人介入，以免增加犯行暴
    露之疑慮為常態。被告若僅單純介紹王裕欽向他人購買甲基
    安非他命，其既非交易之當事人，衡情其自當避免受託轉交
    甲基安非他命之事，徒使自己介入王裕欽交易購買甲基安非
    他命之過程而陷於觸法之危險。且另一方面王裕欽及與之交
    易之人亦當避免被告從中介入而反而增加犯行曝光之風險為
    是。再若被告僅單純受託轉交本件查獲之甲基安非他命，其
    自應將該批受託轉交之甲基安非他命原封不動地保留以待交
    付王裕欽，始合受託轉交之任務。然其竟對該批扣案之甲基
    安非他命尚進行另行分裝成九小包並分藏於二處，不僅與受
    託轉交之任務相違，更與通常販入毒品再予以重新分裝以待
    出售之動作恰相吻合等情綜合以觀。被告係基於因應王裕欽
    購買甲基安非他命之需求，遂販入扣案之甲基安非他命以供
    轉售之情，應至為明顯，是其所辯乃推諉之詞。
(三)、王裕欽嗣於原審審理中改口稱上開其於九十四年七月十五日
    二時五十八分許以其使用之0000000000號行動電
    話，與被告使用之0000000000號行動電話之對話
    中提及之「２８」，係指相邀喝酒及吃蝦子之事，且上揭被
    告於同年七月十六日零時十九分許以其使用之000000
    0000號行動電話與王裕欽使用之0000000000
    號行動電話之對話中提及之「剩那２個」及「軟軟的太硬不
    要」，係指吃東西而已，又因係被告介紹「老兄」賣甲基安
    非他命給伊，但伊當時不知「老兄」之姓名為蔡長慶，故才
    於警詢、偵訊中指稱係被告販賣甲基安非他予伊云云（見原
    審卷第一九三至一九六頁）。然遍查警卷及偵卷，均未見被
    告或王裕欽有何隻字片語提及以上開行動電話聯絡相邀喝酒
    、吃蝦子或吃東西之情事，甚且被告不僅直至審理中亦未曾
    敘及此事，其尚於偵查及本院審理中均坦承上揭對話中提及
    之「２８」，係指其向王裕欽詢問二十八萬元之價格好不好
    之意等語至明（見偵卷第三一頁；本院卷第七九頁），則上
    開被告與王裕欽之對話，顯非王裕欽所謂之相邀喝酒、吃蝦
    子或吃東西乙事；再者王裕欽於警詢時，即經辨認相片而明
    白指認出被告及蔡長慶，有經王裕欽指認後親簽確認之被告
    及蔡長慶之警方建檔相片各一張可稽（見警卷第十五頁、第
    十六頁），且王裕欽除於警詢、偵訊均同時提及曾向綽號「
    阿郎」之被告以及蔡長慶購買毒品等語外，其亦稱在檢察官
    偵訊中即知「老兄」即為蔡長慶等語（見原審卷第一九七頁
    ），則王裕欽於警詢及偵訊均清楚知悉被告與蔡長慶係不同
    之二人，毫無混淆誤認之情，足認其並無所謂因不知「老兄
    」之姓名為蔡長慶，導致在警詢、偵訊中誤稱販毒者係被告
    之情形存在。從而，王裕欽嗣後之翻異，顯係迴護被告之詞
    ，無可採信。
(四)、又被告之辯護人於本院審理中要求詰開證人即王裕欽之女友
    甲○○，以證明被告僅帶蔡長慶去賣甲基安非他命給王裕欽
    ，惟據甲○○稱：被告曾帶一個朋友去王裕欽住處，但做何
    事伊不知，伊不確定是否被告帶去之人為蔡長慶等語（見本
    院卷第七七、七八頁）。是此部分並不能資為被告有利之證
    據。
(五)、按販賣毒品罪，並不以販入後復行賣出為構成要件，衹須意
    圖營利而購入毒品或賣出毒品，有一於此，其犯罪即完成（
    六十七年台上字第二五○○號判例酌參）。
(六)、按販賣安非他命係違法行為，非可公然為之，且有其獨特之
    販售通路及管道，復無公定價格，容易增減分裝之份量，而
    每次買賣之價量，可能隨時依雙方關係深淺、資力、需求量
    及對行情之認知、來源是否充裕、查緝是否嚴緊、購買者被
    查獲時供述購買對象之可能風險之評估等，而異其標準，非
    可一概而論。從而販賣之利得，一般除被告坦承犯行或價量
    俱臻明確外，委難察得實情，惟販賣之人從價差或量差中牟
    利之方式雖異，然其販賣行為在意圖營利則同一。本案雖無
    法查得被告販賣之實際利得，惟由被告販賣毒品之數量及次
    數觀之，被告顯然係藉由販賣安非他命而牟利；復按一般民
    眾普遍認知毒品安非他命為非法交易，政府一向查禁森嚴，
    且予以重罰，被告本身並無施用甲基安非他命之需求，然其
    竟以一萬六千元之價格出售重量約半兩之甲基安非他命予王
    裕欽，復為再轉售王裕欽又購入扣案之甲基安非他命。衡諸
    常情，倘非有利可圖，絕無平白甘冒被嚴查重罰高度風險之
    理。從而，舉凡其有償交易，除有足以反證其確係另基於某
    種非圖利本意之關係外，自難因無法查悉其販入價格，作為
    是否高價賣出之比較，即可謂其無營利之意思而阻卻販賣犯
    行之追訴。是被告甘冒風險販賣安非他命，其有利可圖要屬
    必然，其有營利之意圖，亦可認定。是被告所辯未販賣或介
    紹購買云云，無非事後卸責之詞，不足採信，本件事證明確
    ，被告犯行洵堪認定。
二、新舊法適用說明：被告行為後，新修正刑法業於九十五年七
    月一日施行，茲說明其相關新舊法適用如下。
(一)、刑法第三十三條第五款：
　　被告行為後，刑法關於罰金刑之規定業經修正布，舊法第三
    十三條第五款「罰金：一元以上」之規定，修正公布為新法
    第三十三條第五款「罰金：新臺幣一千元以上，以百元計算
    之」，新法施行後，應依新法第二條第一項之規定，適用最
    有利於行為人之法律（最高法院九十五年第八次刑事庭會議
    決議參照）。比較新舊法結果，刑法法定本刑中列有罰金刑
    者，舊法顯然較有利於行為人，被告本件犯罪關於法定罰金
    刑部分，以行為時之舊法第三十三條第五款定其罰金部分之
    法定刑，對被告較為有利（臺灣高等法院暨所屬法院九十五
    年法律座談會第一、二號提案決議採此見解）。
(二)、刑法第五十六條：
　　按行為後法律修正，致行為時與裁判時之法律規定不同，而
    有刑法第二條第一項行為後法律變更之情形者，應比較新舊
    法，依「從舊從輕」之法則，適用最有利於行為人之法律，
    又所稱「法律變更」應係指刑罰法律變更，即犯罪構成要件
    或處罰之內容變更，或「罪」「刑」雖未變更，但因法條修
    正結果，使刑罰之實質內容發生變動而輕重之別者而言。被
    告行為後，於九十四年一月七日修正，同年二月二日公布，
    九十五年七月一日修正施行之新刑法，已刪除第五十六條連
    續犯之規定，原屬連續犯之數個犯罪行為，依新法應論以數
    罪，併合處罰之，而依修正前之刑法第五十六條規定，則論
    以裁判上一罪，顯然罪刑之處罰內容發生變動，此部份之修
    正，自屬法律變更，應有新舊法之比較適用，經比較新舊法
    結果，以舊法較有利於行為人，依刑法第二條第一項前段規
    定，應依修正前刑法第五十六條連續犯規定，論以一罪，併
    加重其刑（最高法院九十五年五月二十三日第八次刑事庭會
    議決議參照）。
三、按甲基安非他命係毒品危害防制條例第二條第二項第二款所
    明定之第二級毒品。核被告所為，係犯毒品危害防制條例第
    四條第二項之販賣第二級毒品罪。被告持有甲基安非他命之
    低度行為，為販賣之高度行為所吸收，不另論罪。被告先後
    二次販賣第二級毒品犯行，時間緊接、方法相同，犯罪構成
    要件亦相同，顯係基於概括犯意反覆為之，為連續犯，應依
    修正前刑法第五十六條規定論以一個販賣第二級毒品罪，且
    除法定刑無期徒刑部分不得加重其刑外，就其餘部分加重其
    刑。
四、原審以被告罪證明確，依法論罪科刑，固非無見。惟原審就
    包裝袋十八個沒收部分，認無論依何種方式分離，包裝袋及
    殘渣袋內均有極微量之甲基安非他命殘留，無法完全剝離而
    須視同毒品，諭知沒收並銷毀之。然按毒品危害防制條例第
    十八條第一項規定，得諭知沒收並銷燬之者，以查獲之毒品
    及專供製造或施用毒品之器具為限，並不及於毒品之外包裝
    。而毒品外包裝既係用於包裹毒品，防其裸露、潮濕，便於
    攜帶販賣，亦係供販賣毒品所用之物，應依毒品危害防制條
    例第十九條第一項之規定宣告沒收之，方屬適法（九十二年
    台上字第一二八八號判決酌參）。被告上訴否認犯罪，指摘
    原判決不當，難無理由。惟原審判決既有上開可議之處，自
    屬無可維持，應由本院予以撤銷改判。爰審酌被告年輕力壯
    ，不思循正途賺取金錢，意圖牟利而為販賣第二級毒品之行
    為，造成毒品擴散而戕害國人身心健康，且犯後仍飾詞否認
    犯行，犯後態度難認良好等一切情狀，量處如主文所示之刑
    。扣案之甲基安非他命（驗後淨重共計為十五點五五公克，
    有法務部調查局九十三年三月十九日調科壹字第○九三○○
    一一三○六○號函可參），應依毒品危害防制條例第十八條
    第一項前段之規定沒收銷燬之，至於鑑耗之甲基安非他命既
    已滅失，無庸再予宣告沒收銷燬；又該甲基安非他命之包裝
    袋九個及分裝前之包裝袋九個（合計十八個）、扣案之ＭＯ
    ＴＯＲＯＬＡ牌Ｖ二二六型藍色手機壹支（含門號0000
    000000號ＳＩＭ卡）、ＸＧ牌九六六型藍色手機壹支
    （含門號0000000000號ＳＩＭ卡）以及鐵盒二個
    ，均為被告所有（按該二支手機之門號係向大哥大公司租用
    ，然ＳＩＭ卡則為被告所有，此由被告可任意將該ＳＩＭ卡
    處分或者如該ＳＩＭ卡遺失，亦不須賠償等情，即知該ＳＩ
    Ｍ所有權屬被告），且為本件供被告販賣第二級毒品所用之
    財物，均依毒品危害防制條例第十九條第一項規定宣告沒收
    ；另被告販賣毒品之所得一萬六千元，雖未扣案，仍應依毒
    品危害防制條例第十九條第一項規定宣告沒收，如全部或一
    部不能沒收時，以其財產抵償之。至於同扣案之門號為00
    00000000號ＮＯＫＩＡ牌黑底銀色機身之折疊手機
    一支，雖為被告所有，惟並無證據足認係供本件販賣毒品犯
    行使用或所得之物，故不併予宣告沒收，併此敘明。
五、又公訴意旨另認被告尚自九十四年五月份起，向綽號「老Ｋ
    」、「多歲（台語）」等成年人，分次販入不詳數量之甲基
    安非他命後，再以每小包約一兩或半兩之重量及每小包一萬
    元至三萬元不等之價格，販賣甲基安非他命予王裕欽三次（
    指上開九十四年七月十五日十四時許販賣甲基安非他命半兩
    以外之三次），以及販賣甲基安非他命予林志盛等行為等語
    。經查：
(一)、按犯罪事實應依證據認定之，無證據不得認定犯罪事實，刑
    事訴訟法第一百五十四條第一項定有明文。被告未經審判證
    明有罪確定前，推定其為無罪，此為我刑事訴訟之基本原則
    。又公訴案件犯罪證據之蒐集，及提起公訴後，對犯罪事實
    之舉證責任及指出證明之方法，均屬公訴人之職責，原則上
    法院僅於當事人之主張及舉證範圍內進行調查證據，其經法
    定程序調查證據之結果，認已足以證明犯罪事實時，始得為
    犯罪事實之認定。若其為訴訟上之證明，於通常一般人仍有
    合理之懷疑存在，尚未達於可確信其真實之程度者，在該合
    理懷疑尚未剔除前，自不能為有罪之認定。法院不得以偵查
    機關關於某種犯罪之調查不易，即放棄上開原則之堅持，致
    有違背刑事訴訟無罪推定及嚴格證明之原則，其理甚明。又
    施用毒品者，其所稱向某人購買之供述，須補強證據以擔保
    其供述之真實性。良以施用毒品者其供述之憑信性本不及於
    一般人，況施用毒品者其供出來源，因而破獲者，法律復規
    定得減輕其刑，其有為偵查機關誘導、或為邀輕典而為不實
    之陳述之可能，其供述之真實性自有合理之懷疑。是認施用
    毒品者關於其向某人購買毒品之供述，必須補強證據佐證，
    以擔保其供述之真實性，俾貫澈刑事訴訟無罪推定及嚴格證
    明之基本原則。茲所謂補強證據，指其他有關證明施用毒品
    者之關於毒品交易之供述真實性之相關證據而言，必須與施
    用毒品者關於毒品交易之供述，具有相當程度之關連性，而
    足使一般人對施用毒品者關於毒品交易之供述，並無合理之
    懷疑存在，而得確信其為真實，始足當之（最高法院九十四
    年度台上字第二○三三號、九十三年度台上字第六七五○號
    判決意旨參照）。
(二)、公訴意旨無非以王裕欽於警詢、偵查之陳述及林志盛於警詢
    之陳述，以及被告使用0000000000號手機及00
    00000000號行動電話，以及該二支電話之通話監聽
    譯文等情，為論罪依據。然被告業堅詞否認有何販賣甲基安
    非他命予王裕欽、林志盛等語，且查：
(1)、王裕欽於警詢、偵訊固曾陳稱：從九十四年五、六月間開始
    ，我向被告買過三、四次甲基安非他命，一萬多元買半兩或
    三萬元買一兩等語（見警詢第十三頁，偵卷第二十頁）。然
    其嗣於審理中即改稱並無此事，又林志盛除於警詢中業稱其
    係向「波仔」購買甲基安非他命，其並無法確定被告是否為
    「波仔」等語外，尚稱其忘記向「波仔」購買之次數及交易
    地點等語（見偵查卷第一○四頁），是林志盛既無法確認被
    告即為販賣甲基安非他命之人，甚至連交易之次數、地點均
    無法清楚陳述；再者公訴人雖提出0000000000號
    行動電話及0000000000號行動電話自九十四年六
    月二十二日十九時七分許起至同年七月十七日十五時二十九
    分許止之通話監聽譯文一份為證（見警卷第十七頁至第九七
    頁），惟公訴人就該通話監聽譯文，係依據如何之證據資料
    而足以證明被告透過上開二支行動電話與所謂「老Ｋ」、「
    多歲（台語）」之人聯絡販賣毒品之數量、價格、地點等交
    易事宜，且又如何據以認定被告除上開成立之二次販賣甲基
    安非他命予王裕欽以外，尚有其他販賣毒品予王裕欽及林志
    盛之行為存在等情事，均未能具體舉證說明，實無從僅憑王
    裕欽上揭業遭翻異之警詢及偵訊中之陳述，且林志盛既無法
    確認被告即為販毒者，亦無法清楚交待交易數量、地點之警
    詢陳述，以及上揭欠缺佐證足以認定被告向「老Ｋ」、「多
    歲（台語）」之人進行販賣毒品交易之通聯監聽譯文，而在
    無其他有力之補強證據下，即可遽為推認被告另有向綽號「
    老Ｋ」、「多歲（台語）」等人販入甲基安非他命後，再以
    每小包約一兩或半兩之重量及每小包一萬元至三萬元不等之
    價格，販賣甲基安非他命予王裕欽三次及販賣甲基安非他命
    予林志盛之事實存在。
(2)、從而，公訴意旨此部分所指，尚未能舉證達令人信實無疑之
    程度，然因公訴意旨認此部與前開成罪部分，有修正前連續
    犯之裁判上一罪關係，爰不另為無罪判決之諭知，附此敘明
    。
據上論斷，應依刑事訴訟法第第三百六十九條第一項前段、第三
百六十四條、第二百九十九條第一項前段，毒品危害防制條例第
四條第二項、第十八條第一項前段、第十九條第一項，刑法第二
條第一項前段、第十一條前段、刑法第五十六條（修正前），判
決如主文。
本案經檢察官劉欽銘到庭執行職務。
中　　華　　民　　國　　96　　年　　8 　　月　　23　　日
                  刑事第一庭    審判長法  官  黃崑宗
                                      法  官  蔡長林
                                      法  官  夏金郎
以上正本證明與原本無異。
如不服本判決，應於收受本判決後十日內向本院提出上訴書狀。
其未敘述上訴理由者並得於提起上訴後十日內向本院補提理由書
狀（均須按他造當事人之人數附繕本）「切勿逕送上級法院」。
　　　　　　　　　　　　　　　　　　　書記官  劉岳文
中　　華　　民　　國　　96　　年　　8 　　月　　23　　日
附錄本案論罪科刑法條全文：
毒品危害防制條例第4條第2項
製造、運輸、販賣第二級毒品者，處無期徒刑或 7 年以上有期徒
刑，得併科新臺幣 7 百萬元以下罰金。
